【裁判字號】    99,易,1736
【裁判日期】    990713
【裁判案由】    竊盜
【裁判全文】
臺灣臺中地方法院刑事判決              99年度易字第1736號
公  訴  人  臺灣臺中地方法院檢察署檢察官
被      告  乙○○
上列被告因加重竊盜案件，經檢察官提起公訴（99年度偵字第10
769號）及移送併辦（99年度偵字第11633號），本院判決如下：
    主    文
乙○○攜帶兇器竊盜，累犯，處有期徒刑柒月；扣案之鐵鋸、榔
頭及鉗子各壹支均沒收。
    犯罪事實
一、乙○○曾因竊盜案件，經本院以98年度沙簡字第513號簡易
    判決判處有期徒刑2月確定，於民國99年1月9日執行完畢；
    詎猶不知悔改，於99年5月2日下午2時許，在臺中縣龍井鄉
    ○○路○段46號旁，見甲○○所有具經濟價值之三項變電箱1
    個及鐵架1個（附電錶2只）無人看管，竟意圖為自己不法之
    所有，先徒手竊取該三項變電箱乙個後，將之放置在其向富
    帝通資源回收公司員工余武城借用之手推四輪車上，旋即載
    返其位於臺中縣龍井鄉○○村○○路水裡港巷40號住處藏放
    ，復自家中攜帶其所有客觀上足以對人之生命、身體造成危
    險，可供兇器使用之鐵鋸、榔頭及鉗子各1支，返回上址竊
    盜現場，以上開工具，接續竊取甲○○所有之鐵架1個（附
    電錶2只），得手後，再放置在該手推四輪車上，欲載往資
    源回收廠變賣得款花用。嗣經民眾報案，為警於同日下午2
    時50分許，在上址竊盜現場當場查獲，並扣得乙○○所有用
    以竊取鐵架之鐵鋸、榔頭及鉗子各1支；乙○○經移送臺灣
    臺中地方法院檢察署，經檢察官複訊及限制住居後，復於同
    月8日上午11時30分許，騎乘腳踏車拖掛小拖車載運上開變
    電箱，行經臺中縣龍井鄉○○村○○路旁時，為警攔檢查獲
    。
二、案經臺中縣警察局烏日分局報請臺灣臺中地方法院檢察署檢
    察官偵查起訴。
    理  由
一、上揭犯罪事實，業據被告乙○○於警詢、偵查中及於本院審
    理時自白不諱，核與被害人甲○○於警詢中指述之被害情節
    相符，且有被害人甲○○出具之贓物認領保管單2紙、第1次
    為警查獲時之現場照片、電錶照片共計12張，及第2次為警
    查獲時之贓物照片1張、現場照片2張等在卷足稽，復有被告
    所有供竊盜所用之鐵鋸、榔頭及鉗子各1支扣案可資佐證，
    本件事證明確，被告犯行洵堪認定。
二、按刑法第321條第1項第3款之攜帶兇器竊盜罪，係以行為人
    攜帶兇器竊盜為其加重條件，此所謂兇器，其種類並無限制
    ，凡客觀上足對人之生命、身體、安全構成威脅，具有危險
    性之兇器均屬之，且祇須行竊時攜帶此種具有危險性之兇器
    為已足，並不以攜帶之初有行兇之意圖為必要（最高法院79
    年度台上字第5253號判例要旨可供參照）。查被告於竊取上
    開鐵架時，有攜帶並使用鐵鋸、榔頭及鉗子各1支，觀該些
    工具之材質，均質地堅硬，且為金屬材質之器具，客觀上足
    對人之身體、生命、安全構成威脅，顯係具有危險性之兇器
    ；故核被告所為，係犯刑法第321條第1項第3款之攜帶兇器
    加重竊盜罪。又公訴人雖僅就被告竊取被害人甲○○所有之
    鐵架1個（含電錶2只）之犯行提起公訴，惟被告於同日基於
    同一竊取他人財物之犯意，於密接時間內接續竊取同一被害
    人甲○○所有之三項變電箱1個之犯行，與業據提起公訴經
    本院判決有罪部分係屬接續犯之實質上一罪關係，為起訴效
    力所及，本院自得併予審理，附此敘明。再被告前曾因竊盜
    案件，經本院以98年度沙簡字第513號簡易判決判處有期徒
    刑2 月確定，於99年1月9日執行完畢等情，有臺灣臺中地方
    法院檢察署刑案資料查註紀錄表及臺灣高等法院被告前案紀
    錄表各1份可按，其於有期徒刑執行完畢後5年內，再故意犯
    本件有期徒刑以上之罪，為累犯，應依法加重其刑。爰審酌
    被告犯罪之動機、目的、手段，及其不思以己力獲取報酬，
    而以竊盜行為，獲取不法之利益，破壞社會秩序甚鉅，犯罪
    所生之損害自屬重大，量刑本不宜輕縱，惟參被告犯後坦承
    犯行，知所悔悟，態度良好等一切情狀，量處如主文所示之
    刑，以示懲儆。扣案之鐵鋸、榔頭及鉗子各1支，均係被告
    所有供本件犯竊盜罪所用之物，業經被告陳明在卷，爰依刑
    法第38條第1項第2款規定宣告沒收。
據上論斷，應依刑事訴訟法第299條第1項前段，刑法第321條第1
項第3款、第47條第1項、第38條第1項第2款，刑法施行法第1條
之1第1項、第2項前段，判決如主文。
中    華    民    國    99    年    7     月    13    日
                  刑事第十四庭  法  官  許月馨
以上正本證明與原本無異。
如不服本判決應於收受送達後10日內向本院提出上訴書狀，並應
敘述具體理由；其未敘述上訴理由者，應於上訴期間屆滿後20日
內向本院補提理由書（均須按他造當事人之人數附繕本）「切勿
逕送上級法院」。
                                書記官  黃美雲
中    華    民    國    99    年    7     月    13    日
附錄論罪科刑法條
中華民國刑法第321條
（加重竊盜罪）
犯竊盜罪而有左列情形之一者，處 6 月以上、 5 年以下有期徒
刑：
一  於夜間侵入住宅或有人居住之建築物、船艦或隱匿其內而犯
    之者。
二  毀越門扇、牆垣或其他安全設備而犯之者。
三  攜帶兇器而犯之者。
四  結夥三人以上而犯之者。
五  乘火災、水災或其他災害之際而犯之者。
六  在車站或埠頭而犯之者。
前項之未遂犯罰之。

司法院資訊處製作；財團法人民間司法改革基金會備份。
